臺灣苗栗地方法院刑事判決　　　　　　100年度重訴緝字第2號
公　訴　人　臺灣苗栗地方法院檢察署檢察官
被　　　告　林裕傑
上列被告因違反組織犯罪防制條例案件，經檢察官提起公訴（10
0 年度偵字第1878、2125、2279、3004號，100 年度少連偵字第
24號），因被告於準備程序中就被訴事實為有罪之陳述，經本院
依簡式審判程序，判決如下：
    主  文
林裕傑參與犯罪組織，處有期徒刑參月，如易科罰金，以新臺幣
壹仟元折算壹日，並於刑之執行完畢或赦免後，令入勞動場所強
制工作參年。
    犯罪事實及理由
一、犯罪事實：
（一）林裕傑明知下述犯罪組織係以非法手段從事以犯罪為宗旨
      之結社，仍受林正傑之邀集參與做為該組織之成員，而於
      民國100 年1 月間參與之：
      劉建毅、林逸民於民國99年3 、4 月間，在「竹聯幫」周
      榕（人稱：周霸子，另由員警調查）及不詳年籍姓名綽號
      「四哥」（另由員警調查）之見證下，共同在苗栗縣後龍
      鎮「臺灣水牛城餐廳」，發起成立以犯罪為宗旨或以其成
      員從事犯罪活動之犯罪組織「竹聯幫竹友會」（下稱竹友
      會，對外或稱「中華四季長春會」為掩護），具有內部管
      理結構，以其成員從事常習性暴力、脅迫討債及販賣毒品
      等犯罪活動，由劉建毅（已結）自任總會長，林逸民（已
      結）擔任竹友會後龍分會、苗栗分會會長，並設南庄分會
      、竹南分會、造橋分會、頭份分會、通霄分會及以女性為
      主之「女子組」，並在劉建毅授權後，由參與該犯罪組織
      之余順義（已結）擔任後龍分會副會長、黃閔弘（已結）
      擔任南庄分會之會長、黃建龍（已結）為該分會副會長、
      林慶宗（已結）擔任竹南分會之會長、林正傑（已結）擔
      任造橋分會之會長、少年林○閤（82年1 月生，詳細姓名
      年籍資料詳卷，另由本院少年法庭調查）為該分會副會長
      、黃柏皓（已結）擔任頭份分會之會長、陳家慶（另由檢
      察官為緩起訴處分）擔任通霄分會之會長，少年陳○梅（
      83年1 月生，詳細姓名年籍資料詳卷，另由本院少年法庭
      調查）則擔任女子組組長。其等均聽命於劉建毅、林逸民
      2 人。該組織並陸續吸收社會人士與國中、高中、高職在
      學學生或中輟生為該會成員。先後計有林裕傑及杜俊平、
      曹金唐、張偉聖、吳家葳、張志忠（杜俊平等5 人另由檢
      察官為緩起訴處分）、與A1、A2、A3、A4、A5（詳細姓名
      年籍資料詳卷）及14歲以上18歲未滿之趙○堂（82年9 月
      生）、徐○銘（82年6 月生）、張○志（83年3 月生）、
      林○傑（82年9 月生）、熊○傑（83年5 月生）、陳○維
      （83年4 月生）、張○元（83年12月生）、張○明（82年
      11月生）、盧○翔（84年8 月生）、羅○丞（82年8 月生
      ）、李○慧（83年8 月生）、彭○章（84年8 月生）、陳
      ○其（81年10月生）、曾○榮（84年5 月生）、吳○威（
      85年6 月生）、陳○儒（84年11月生）、曾○坤（83年5
      月生）（以上少年詳細姓名年籍資料詳卷，另由本院少年
      法庭調查）等少年加入參與該犯罪組織「竹友會」，其幫
      規為「不能碰觸毒品、偷、拐、搶、騙，要尊重大哥」等
      ，若有違反者，輕者遭劉建毅、林逸民或各分會會長命令
      其他成員毆打，重者則逐出竹友會。
（二）嗣於100 年3 月24日，警方分持搜索票及拘票，在劉建毅
      等人之住處搜索、拘提劉建毅等人後，並在黃建龍之苗栗
      縣頭份鎮○○里○○鄰○○路543 號住處扣得長青會人員名
      冊1 份、黃建龍四季長青竹友會名片1 盒、鋁棒1 支、竹
      友會南庄分會副會長帽子1 頂、四季長青竹友會帽子1 頂
      等物。
二、證據名稱：
（一）被告林裕傑於偵查及審理中對上開犯行坦承不諱。
（二）共同被告劉建毅、林逸民、黃閔弘、黃建龍、林慶宗、林
      正傑、黃柏皓於偵查及審理中之供述。
（三）證人即竹友會造橋分會會員陳○維（少年，83年4 月生）
      於偵查中之證述。
（四）相關通訊監察譯文、現場照片、指認照片。
（五）長青會人員名冊1 份、黃建龍四季長青竹友會名片1 盒、
      鋁棒1 支、竹友會南庄分會副會長帽子1 頂、四季長青竹
      友會帽子1 頂。
三、論罪科刑部分：
（一）核被告所為，係犯組織犯罪防制條例第3 條第1 項後段參
      與組織罪。被告於偵查中自白確有涉犯參與犯罪組織犯行
      （見100 年度偵字第1878號卷第159 頁至第164 頁、第17
      4 頁至第176 頁），應依組織犯罪防制條第8 條第1 項後
      段規定，減輕其刑。
（二）本院審酌被告正值青年，未能思循正途而行，詎參與竹友
      會犯罪組織，圖壯己聲勢，助長暴戾之氣，該犯罪組織大
      量吸收國、高中、高職之在校生或中輟生，專司高利放款
      、暴力討債等犯行，危害社會治安及秩序，所為誠屬不該
      ，惟念其於警詢、偵查及審理中坦認屬實，態度尚可，且
      參與上開犯罪組織後，尚未涉犯其他刑事案件，暨其前無
      受有期徒刑之前科紀錄，有臺灣高等法院被告前案紀錄表
      1 份可參（見本院100 年度重訴字第5 號卷第62頁至第63
      頁反面），兼衡其生活狀況（經濟勉持）、智識程度（高
      中肄業）等一切情狀暨公訴人求刑3 月，爰量處如主文所
      示之刑，並諭知易科罰金之折算標準。
（三）被告既係犯組織犯罪防制條例第3 條第1 項後段之參與犯
      罪組織罪，則應依同條例第3 條第3 項前段規定，宣告被
      告於刑之執行完畢或赦免後，令入勞動場所強制工作3 年
      。
四、應適用之法條：
（一）刑事訴訟法第273 條之1 第1 項、第299 條第1 項前段、
      第310 條之2 、第454 條第1 項。
（二）組織犯罪防制條例第3 條第1 項後段、第3 項前段、第8
      條第1 項後段。
（三）刑法第11條前段、第41條第1 項前段。
五、本判決係依刑事訴訟法第310 條之2 、第454 條第1 項製作
    ，依法僅記載當事人欄、主文、犯罪事實、證據名稱以及應
    適用之法條，又論罪科刑等因有說明之必要，故併予敘明。
    如不服本判決，應於判決送達之日起10日內，向本院提起上
    訴（須附繕本）。
本案經檢察官林文中到庭執行職務。
中    華    民    國   100    年    11    月    3     日
                  刑事第二庭  法  官  張新楣
以上正本證明與原本無異。
如不服本判決應於收受判決後10日內向本院提出上訴書狀，並應
敘述具體理由。其未敘述上訴理由者，應於上訴期間屆滿後20日
內向本院補提理由書( 均須按他造當事人之人數附繕本) 「切勿
逕送上級法院」。告訴人或被害人如對本判決不服者，應具備理
由請求檢察官上訴，其上訴期間之計算係以檢察官收受判決正本
之日期為準。
                              書記官  張玉楓
中    華    民    國   100    年    11    月    3     日
附錄本案論罪科刑之法條：
組織犯罪防制條例第3條第1項後段
發起、主持、操縱或指揮犯罪組織者，處3 年以上10年以下有期
徒刑，得併科新台幣1 億元以下罰金；參與者，處6 月以上5 年
以下有期徒刑，得併科新台幣1 千萬元以下罰金。